# 现金流量表中个人所得税问题

提问人：whwx 时间：2012-03-17 11:47:50
编了一家公司的现流，发现个税有的放在支付职工、有的放在支付税费、有的放在分配股利。请教各位老师，最合适的办法是不是先把【分配股利、利润或偿付利息所支付的现金】调成和应付股利的金额一样（假设股利全部发放），因为这个项目的差异大部分原因是因为个税代扣代缴的时候没有经过他；然后把个税中除了分配股利的部分放进支付职工里。 这么做是不是很妥当？

回答人：chenyiwei
这个问题可以归结为：对于代扣代缴的税项（企业不是实际的负担者），在编制现金流量表时如何列报？ 目前在实务中两种方法均有，不过我个人倾向于按照主要现金流量（与本企业利润表上的处理原则一致）处理，即计入支付给职工的现金或者支付股利的现金，而不是计入“支付的各项税费”。

提问人：keynes 时间：2012-03-20 09:47:04
回复 chenyiwei 的帖子
计入支付股利的理由是什么？

回答人：chenyiwei
该笔税费实质上是由境外股东负担的，本企业仅是代扣代缴，效果等同于本企业先全额支付股利给该股东，由其自行完税。

提问人：jinjingui 时间：2013-02-21 08:53:53
回复 chenyiwei 的帖子
陈老师您好，我这里有个 分录：借：未分配利润 500 万，贷：应交税费-代扣个税 100 万，贷：其他应收款 200 万，银行存款 200 万。后来个税 100 万已用银行存款支付。
主表里 分配利润和支付利息支付的现金： 300 万， 主表里 支付其他经营活动有关的现金：+200万， 补充资料里经营性应收项目减少：-200万， 这个逻辑对不？

回答人：chenyiwei
支付的其他与经营活动有关的现金应为零。分配股利属于筹资活动。此处其他应收款的减少并不影响经营现金流，因此不作为“经营性应收项目的减少”。

提问人：jinjingui 时间：2013-02-21 22:19:56
回复 jinjinjingui 的帖子
我的意思表达错了。根据这两个分录，完全按照公式法做现金流量表是这样的： 主表：收到其他经营有关的现金=其他应收款的减少=200万元， 主表：分配利润支付的现金=500万元， 现金净流量=200-500=-300 附表：经营活动的现金流=0（净利润）+200（经营性应收项目减少）+（100-100）（经营性应付项目增加）=200与主表一致。 但是由于 200 万元其他应收款的减少为筹资活动的，所以调整后为： 主表:收到其他经营有关的现金=其他应收款的减少=200-200=0， 主表：分配利润支付的现金=500-200（未付现）=300， 现金净流量=-300不变。 附表：经营活动的现金流=200-200=0与主表一致。 这个调整过程应该是相当于使筹资活动现金流增加了 200 ，经营活动现金流减少了 200 ，就是 剔除了“经营性应收项目减少”中属于筹资活动的部分，使“经营性应收项目减少”减少了 200 ，我是这么理解的，不然报表就不平了啊，您看对吗？我自己感觉怪怪的。

回答人：chenyiwei
公式法并不是万能的，最多只适用于常规项目，不应迷信公式法的作用。公式法更多地是用于报表编制完成后的复核。本案例中间接法各项目的影响均为零。